【裁判字號】    89,易,3927
【裁判日期】    891027
【裁判案由】    電子遊戲場業管理條例
【裁判全文】
臺灣高雄地方法院刑事判決                        八十九年度易字第三九二七號
    公訴人  臺灣高雄地方法院檢察署檢察官
    被  告  甲○○
右列被告因電子遊戲場業管理條例案件，經檢察官提起公訴（八十九年度偵字第一八
四八六號），本院判決如左：
    主  文
甲○○違反未依電子遊戲場業管理條例規定辦理營利事業登記者，不得經營電子遊戲
場業之規定，累犯，處拘役肆拾日，如易科罰金，以新臺幣玖佰元即銀元參佰元折算
壹日。
電子遊戲機捌臺沒收之。
    事  實
一、甲○○係設於高雄市○○區○○街五六六號一樓「萬客超商」之負責人，其曾因
    強盜案件，經本院於民國八十年五月六日以八十年度訴字第一七五號判決，判處
    有期徒刑五年確定，於八十年六月二十五日入監執行，八十二年十月二十一日縮
    短刑期假釋出獄並交付保護管束，八十四年十一月九日假釋期滿，未經撤銷假釋
    視為執行完畢，詎其仍不知謹言慎行，明知經營電子遊戲場業，須依電子遊戲場
    業管理條例相關規定辦理營利事業登記，竟未向主管機關高雄市政府辦理營利事
    業登記，自民國八十九年六月初起，在其經營之前開萬客超商營業場內，擅自擺
    設「滿貫大亨」及「格鬥天王」等益智或娛樂類電子遊戲機八臺，供不特定人投
    幣打玩而經營電子遊戲場業。嗣於同年七月二十五日，為高雄市政府建設局稽查
    人員在上址當場查獲。
二、案經高雄市政府函送臺灣高雄地方法院檢察署檢察官偵查起訴。
    理  由
一、訊據被告甲○○固不否認在其經營之萬客超商內擺設八臺「滿貫大亨」及「格鬥
    天王」等益智或娛樂類電子遊戲機，惟矢口否認有何違反電子遊戲場業管理條例
    犯行，辯稱：前開電子遊戲機是用來出售的，並沒有供人投幣打玩，平日只有讓
    要買機臺的客人試打而已云云。經查：本件被告如何擅自擺設益智或娛樂類電子
    遊戲機八臺，供不特定人投幣打玩等情，業據高雄市政府函敘甚詳，並有卷附之
    高雄市政府建設局自行勘查違章商業稽查紀錄表及現場照片影本一紙可稽，被告
    雖以前揭情詞置辯，惟其既於本院訊問時自承平日生意不好，只有賣出四、五臺
    電子遊戲機過，而查獲當時沒有客人前來買電子遊戲機等語，且證人即高雄市政
    府建設局稽查人員沈政勳亦到庭證稱：我們是經由民眾檢舉才知道被告經營的萬
    客超商內有擺設電子遊戲機，稽查當天是下午三點多去的，雖然沒有在現場查獲
    有人打玩，惟部分電子遊戲機有插上電源，且電子遊戲機有上鎖，所以沒有辦法
    知道機臺內有無零錢等語（見本院八十九年九月二十九日第一次審判筆錄），顯
    見被告應確有提供前開電子遊戲機供不特定人投幣打玩，而經營電子遊戲場業，
    否則被告亦不致於在生意不好且無人前往購買電子遊戲機時，仍持續打開電源，
    並將電子遊戲機上鎖，是其所辯尚不足採信，被告犯行洵堪認定，應依法加以論
    科。
二、按電子遊戲場業管理條例第十五條雖僅規定：「未依本條例規定辦理營利事業登
    記者，不得經營電子遊戲場業」，惟對照同條例第十六條「非電子遊戲場業之其
    他營利事業，不得就其營業場所，供『他人』設置電子遊戲機營業」之規定，顯
    見具有等質甚或較高違法性之「非電子遊戲場業之其他營利事業，未經許可『自
    行』設置電子遊戲機營業」，亦應不在容許之列，而同受該條例第十五條規範。
    是以不論非電子遊戲場業之其他營利事業之規模大小，或是否以擺設電子遊戲機
    供不特人打玩為其主要營業項目，均非所問，此觀該條例第十五條規定之立法意
    旨係「為健全電子遊戲場之營業秩序」自明，因而，任何人未依該條例規定辦理
    電子遊戲場業之營利事業登記者，除不得經營電子遊戲場業外，亦不得在騎樓、
    走道、寺廟、補習班等場所，設置電子遊戲機營業，經濟部八十九年三月七日經
    （八九）商字第八九○○五五二一號函同此認定，亦可供參酌。是核被告甲○○
    所為，係違反電子遊戲場業管理條例第十五條之未依電子遊戲場業管理條例規定
    辦理營利事業登記者，不得經營電子遊戲場業之規定，應依同條例第二十二條之
    規定論處。又被告曾因強盜案件，經本院判處有期徒刑五年確定，於八十年六月
    二十五日入監執行，八十二年十月二十一日縮短刑期假釋出獄並交付保護管束，
    八十四年十一月九日假釋期滿，未經撤銷假釋視為執行完畢，有臺灣高等法院被
    告全國前案紀錄表一份可按，其於五年內再犯本件有期徒刑以上之罪，為累犯，
    應依法加重其刑。審酌被告之犯罪動機、目的、手段，與生活狀況、品行、智識
    程度，陳列之電子遊戲機僅八臺，犯罪所得之利益應非重大暨犯罪所生危害尚屬
    輕微等一切情狀，量處如主文所示之刑，並諭知易科罰金之折算標準，以示懲儆
    。又被告經營電子遊戲場業所用之電子遊戲機八臺，雖未扣案，但既為其所有供
    犯罪所用物，自應依刑法第三十八條第一項第二款，宣告沒收之，併此敘明。
據上論斷，應依刑事訴訟法第二百九十九條第一項前段，電子遊戲場業管理條例第二
十二條，刑法第十一條前段、第四十七條、第四十一條、第三十八條第一項第二款，
罰金罰鍰提高標準條例第二條，判決如主文。
本案經檢察官吳秋瑩到庭執行職務。
中      華      民      國    八十九    年      十      月    二十七    日
                                臺灣高雄地方法院刑事第七庭
                                  法  官    劉傑民
右正本證明與原本無異。
如不服本判決，應於判決送達後十日內，向本院提出上訴狀。
                                  書記官    林豐富
中    華    民    國      八十九      年      十      月      二十七    日
附錄本案論罪法條：
電子遊戲場業管理條例第二十二條
違反第十五條規定者，處行為人一年以下有期徒刑、拘役或科或併科新台幣五十萬元
以上二百五十萬元以下罰金。


司法院資訊處製作；財團法人民間司法改革基金會備份。
